【裁判字號】    97,訴,2852
【裁判日期】    971029
【裁判案由】    違反毒品危害防制條例
【裁判全文】
臺灣彰化地方法院刑事判決              97年度訴字第2852號
                                      97年度訴字第2910號
公  訴  人  臺灣彰化地方法院檢察署檢察官
被      告  甲○○原名李忠衛.
                    2號
                    （另案在臺灣彰化監獄執行中）
上列被告因違反毒品危害防制條例案件，經檢察官提起公訴（97
年度毒偵字第3543號、第3740號），本院依簡式審判程序判決如
下：
    主  文
甲○○施用第一級毒品，累犯，處有期徒刑拾月；又施用第一級
毒品，累犯，處有期徒刑拾月；又施用第二級毒品，累犯，處有
期徒刑陸月。應執行有期徒刑貳年。
    事   實
一、甲○○前於民國88年間，先後因施用毒品案件，經本院分別
    以88年度毒聲字第2907號、88年度毒聲字第3754號裁定送勒
    戒處所施以觀察、勒戒後，均認無繼續施用毒品之傾向，各
    於88年8月18日、同年9月21日執行完畢釋放，並由臺灣彰化
    地方法院檢察署檢察官各以88年度毒偵字第113號、88年度
    毒偵字第549號為不起訴處分確定；復於92年間，因施用毒
    品案件，經臺灣彰化地方法院檢察署檢察官聲請送強制戒治
    並提起公訴，強制戒治部分，於92年7月14日入臺灣雲林戒
    治所執行，嗣因法律修正施行，毋庸繼續執行強制戒治而於
    93年1月9日釋放，視為強制戒治執行完畢；所涉刑案部分，
    則經臺灣高等法院臺中分院以92年度上訴字第1822號判處有
    期徒刑8月確定；再因妨害自由、恐嚇案件，經本院以92年
    度易字第1160號判處有期徒刑8月、7月、3月，定應執行有
    期徒刑1年4月確定，上開罪刑嗣經合併定應執行刑為有期徒
    刑2年確定，於94年7月22日縮短刑期假釋出監付保護管束，
    於94年11月19日保護管束期滿未經撤銷假釋而視為執行完畢
    ；另因施用毒品案件，經本院以95年度訴字第921號判處有
    期徒刑10月確定，復經減刑為有期徒刑5月確定，於96年7月
    16日執行完畢。詎仍不知悔改，於前揭強制戒治執行完畢釋
    放後5年內，復基於施用第一級毒品海洛因之犯意，於97年7
    月27日20時許，在其位於彰化縣田中鎮○○里○○路○段370
    巷142號住處，以針筒注射方式，施用第一級毒品海洛因1次
    ；又基於施用第一級毒品海洛因之犯意，於97年8月12日10
    時5分許為警採尿往前回溯72小時內某時，在其上揭住處，
    以針筒注射方式，施用第一級毒品海洛因1次；另基於施用
    第二級毒品甲基安非他命之犯意，於97年7月30日20時45分
    許為警採尿往前回溯4日內某時，在其上揭住處，以將甲基
    安非他命置入玻璃球內以火燒烤吸食其煙霧之方式，施用第
    二級毒品安非他命1次。嗣分別於：（一）97年7月30日19時
    20 分許，為警在彰化縣田中鎮○○里○○路文仁餐廳前盤
    查查獲，且經警採集其尿液送驗，結果呈嗎啡及甲基安非他
    命陽性反應；（二）97年8月12日10時5分許，為警採集其尿
    液送驗，結果呈嗎啡陽性反應，而悉上情。
二、案經彰化縣警察局田中分局報告臺灣彰化地方法院檢察署檢
    察官偵查起訴。
    理   由
一、本案被告甲○○所犯係死刑、無期徒刑、最輕本刑為3年以上
    有期徒刑以外之罪，其於準備程序就前揭被訴事實為有罪之
    陳述，經受命法官告知簡式審判程序之旨，並聽取其與公訴
    人之意見後，本院認無不得或不宜改依簡式審判程序進行之
    處，爰依刑事訴訟法第273條之1第1項、第284條之1，裁定
    本案由受命法官獨任進行簡式審判程序，合先敘明。
二、訊據被告甲○○對於上開事實坦承不諱，且被告於97年7月
    30日20時45分許為警採集之尿液，經送詮昕科技股份有限公
    司檢驗結果，呈嗎啡及甲基安非他命陽性反應，另被告於97
    年8月12日10時5分許為警採集之尿液，經送詮昕科技股份有
    限公司檢驗結果，呈嗎啡陽性反應等情，有彰化縣警察局委
    託檢驗尿液代號與真實姓名對照認證單及詮昕科技股份有限
    公司出具之濫用藥物尿液檢驗報告各2紙在卷可稽，足徵被
    告之任意性自白與事實相符，可以採信。又被告前於88年間
    ，先後因施用毒品案件，經本院分別以88年度毒聲字第2907
    號、88年度毒聲字第3754號裁定送勒戒處所施以觀察、勒戒
    後，均認無繼續施用毒品之傾向，各於88年8月18日、同年9
    月21日執行完畢釋放，並由臺灣彰化地方法院檢察署檢察官
    各以88年度毒偵字第113號、88年度毒偵字第549號為不起訴
    處分確定；復於92年間，因施用毒品案件，經臺灣彰化地方
    法院檢察署檢察官聲請送強制戒治並提起公訴，強制戒治部
    分，於92年7月14日入臺灣雲林戒治所執行，嗣因法律修正
    施行，毋庸繼續執行強制戒治而於93年1月9日釋放，視為強
    制戒治執行完畢（最高法院95年度臺非字第230號、第174號
    判決參照）等情，有臺灣高等法院被告前案紀錄表及臺灣彰
    化地方法院檢察署刑案資料查註紀錄表各1份在卷可參，本
    案事證明確，被告於強制戒治執行完畢釋放後，5年內再犯
    本件施用第一級毒品海洛因及第二級毒品甲基安非他命之犯
    行，洵堪認定，應予依法論科。
三、查海洛因、甲基安非他命分別係毒品危害防制條例第2條第2
    項第1款、第2款所稱之第一級、第二級毒品，依法均不得持
    有、施用。故核被告甲○○所為，係犯毒品危害防制條例第
    10條第1項之施用第一級毒品罪及同條第2項之施用第二級毒
    品罪。被告為施用毒品海洛因、甲基安非他命而持有之低度
    行為，各為其施用之高度行為所吸收，均不另論罪。被告所
    犯上開2次施用第一級毒品及1次施用第二級毒品3罪間，犯
    意各別，行為互殊，應予分論併罰。又被告前於92年間，因
    施用毒品案件，經臺灣高等法院臺中分院以92年度上訴字第
    1822號判處有期徒刑8月確定；再因妨害自由、恐嚇案件，
    經本院以92年度易字第1160號判處有期徒刑8月、7月、3月
    ，定應執行有期徒刑1年4月確定，上開罪刑嗣經合併定應執
    行刑為有期徒刑2年確定，於94年7月22日縮短刑期假釋出監
    付保護管束，於94年11月19日保護管束期滿未經撤銷假釋而
    視為執行完畢；另因施用毒品案件，經本院以95年度訴字第
    921號判處有期徒刑10月確定，復經減刑為有期徒刑5月確定
    ，於96年7月16日執行完畢等情，有臺灣彰化地方法院檢察
    署刑案資料查註紀錄表、臺灣高等法院被告前案紀錄表各1
    份在卷可考，其於5年以內故意再犯本件有期徒刑以上之3罪
    ，均為累犯，應各依刑法第47條第1項之規定加重其刑。爰
    審酌被告曾因施用毒品經強制戒治及刑之執行後，猶未能深
    切體認毒品危害己身之鉅，及早謀求脫離毒害之道，反而伺
    機再犯，未見有何收斂、警惕之意，無視於毒品對於自身健
    康之戕害及國家對於杜絕毒品犯罪之禁令，自有使其接受相
    當時期監禁以敦化性情之必要，惟念及被告於本院尚能坦承
    犯行，且施用毒品固戕害個人健康至深，然就他人權益之侵
    害仍屬有限，及其犯罪之動機、目的、手段、智識程度等一
    切情狀，分別量處如主文所示之刑，並定其應執行之刑，以
    示懲儆。
據上論斷，應依刑事訴訟法第273條之1第1項、第299條第1項前
段，毒品危害防制條例第10條第1項、第2項，刑法第11條前段、
第47條第1項、第51條第5款，判決如主文。
本案經檢察官陳茂榮到庭執行職務。
中    華    民    國    97    年    10    月    29    日
                  刑事第二庭          法  官  尚安雅
以上正本證明與原本無異。
如不服本判決，應於判決送達後10日內，向本院提出上訴書狀，
上訴書狀應「敘述具體上訴理由」，並按他造當事人之人數附繕
本。「切勿逕送上級法院」。
中    華    民    國    97    年    11    月    3     日
                                      書記官  陳文俊
附錄本案論罪科刑法條全文：
毒品危害防制條例第10條
施用第一級毒品者，處 6 月以上 5 年以下有期徒刑。
施用第二級毒品者，處 3 年以下有期徒刑。


司法院資訊處製作；財團法人民間司法改革基金會備份。
